{"related": ["comedero", "comedor", "comecocos", "comefuego", "comensal", "comestible", "comez\u00f3n", "comida", "comil\u00f3n", "comilona", "carcomer"], "etymology": "From Latin comedere, present active infinitive of comed\u014d, from com- + ed\u014d.", "url": "https://en.wiktionary.org/wiki/comer", "definitions": ["to eat\n\n\u00bfC\u00f3mo como? \u00bfC\u00f3mo c\u00f3mo como? \u00a1Como como como! (classroom example of written accent)\n\nHow do I eat? What do you mean, how do I eat? I eat like I eat!", "(colloquial) to eat away, corrode", "(transitive, chess, board games) to capture a piece", "(double entendre, Mexico) to have sexual intercourse (because of similarity to coger)"], "verb": "comer", "synonyms": ["alimento", "comida"], "description": "comer (first-person singular present como, first-person singular preterite com\u00ed, past participle comido)", "conjugations": {"imperative": {"affirmative": ["", "come (t\u00fa) - com\u00e9 (vos)", "coma", "comamos", "comed", "coman"], "negative": ["", "no comas", "no coma", "no comamos", "no com\u00e1is", "no coman"]}, "infinitive": "comer", "indicative": {"future": ["comer\u00e9", "comer\u00e1s", "comer\u00e1", "comeremos", "comer\u00e9is", "comer\u00e1n"], "preterite": ["com\u00ed", "comiste", "comi\u00f3", "comimos", "comisteis", "comieron"], "imperfect": ["com\u00eda", "com\u00edas", "com\u00eda", "com\u00edamos", "com\u00edais", "com\u00edan"], "conditional": ["comer\u00eda", "comer\u00edas", "comer\u00eda", "comer\u00edamos", "comer\u00edais", "comer\u00edan"], "present": ["como", "comes (t\u00fa) - com\u00e9s (vos)", "come", "comemos", "com\u00e9is", "comen"]}, "pastparticiple": {"plural": {"feminine": "comidas", "masculine": "comidos"}, "singular": {"feminine": "comida", "masculine": "comido"}}, "gerund": "comiendo", "subjunctive": {"imperfect_se": ["comiese", "comieses", "comiese", "comi\u00e9semos", "comieseis", "comiesen"], "future": ["comiere", "comieres", "comiere", "comi\u00e9remos", "comiereis", "comieren"], "imperfect_ra": ["comiera", "comieras", "comiera", "comi\u00e9ramos", "comierais", "comieran"], "present": ["coma", "comas (t\u00fa) - com\u00e1s (vos)", "coma", "comamos", "com\u00e1is", "coman"]}}, "pronunciations": ["IPA(key): /ko\u02c8me\u027e/"]}